臺灣臺南地方法院刑事判決　　　　　　　96年度訴字第1647號
公　訴　人　臺灣臺南地方法院檢察署檢察官
被　　　告　乙○○
上列被告因違反毒品危害防制條例案件，經檢察官提起公訴（96
年度毒偵字第2272、2386號），被告於準備程序中就被訴事實為
有罪之陳述，經本院合議庭裁定由受命法官獨任進行簡式審判程
序，判決如下：
    主  文
乙○○施用第一級毒品，累犯，處有期徒刑壹年。扣案第一級毒
品海洛因參小包（淨重合計貳點參參公克）、海洛因殘渣袋貳個
均沒收銷燬之；海洛因外空包裝袋參個（總重量壹點肆柒公克）
、注射針筒參支、削尖吸管伍支、止血帶壹條均沒收之。又施用
第二級毒品，累犯，處有期徒刑參月。應執行有期徒刑壹年壹月
，扣案第一級毒品海洛因參小包（淨重合計貳點參參公克）、海
洛因殘渣袋貳個均沒收銷燬之；海洛因外空包裝袋參個（總重量
壹點肆柒公克）、注射針筒參支、削尖吸管伍支、止血帶壹條均
沒收之。
    事實及理由
一、乙○○前因施用第一級毒品案件，經本院裁定送觀察、勒戒
    後，認有繼續施用毒品之傾向，再經本院裁定令入戒治處所
    施以強制戒治，於民國93年4月17日執行期滿釋放，並經臺
    灣臺南地方法院檢察署檢察官於93年6月4日以93年度戒毒偵
    字第120號為不起訴處分確定。又因施用毒品及竊盜等案件
    ，分別經本院判處有期徒刑（94年度訴字第529號、94年度
    訴字第1210號、94年度易字第671號），並定應執行刑有期
    徒刑1年3月確定，甫於96年7月10日縮刑期滿，執行完畢。
    詎乙○○仍不知悔改，仍於96年8月6日上午9時許，在臺南
    縣新營市○○路○段58號2樓213號租屋處，將第一級毒品海
    洛因摻水稀釋，再以針頭注入手上靜脈之方式，施用第一級
    毒品海洛因；又另基於施用第二級毒品安非他命之犯意，於
    96年8月6日下午3時56分回溯96小時內之某時，在不詳地點
    ，以不詳方法，施用第二級毒品安非他命。嗣於96年8月6日
    中午12時50分許臺南縣新營市○○路○段58號2樓213室為警
    查獲，並扣得海洛因3小包、含海洛因殘渣袋2個、注射針筒
    3支、削尖吸管5支、止血帶1條等物。
二、上開犯罪事實之證據：
(一)被告於偵查中及本院審理時之自白。
(二)臺南縣警察局麻豆分局偵辦毒品危害防制條例案件尿液送驗
    對照表、長榮大學96年8月17日確認報告、法務部調查局96
    年9月16日調科壹字第09623068130號鑑定書各1份，以及照
    片7幀。
(三)扣案海洛因3小包、海洛因殘渣袋2個、注射針筒3支、削尖
    吸管5支、止血帶1條。
三、按海洛因經注射入人體後，約80%於24小時內自尿中排出，
    代謝物嗎啡之平均可檢出時限約為26小時，安非他命則約
    70%於24小時內自尿中排出、約90%於96小時內自尿中排出，
    而國內尿液中甲基安非他命之檢驗僅鑑定其是否呈陽性反應
    ，尚無定其含量，且甲基安非他命成分之檢出與其投與方式
    、投與量、個人體質、採尿時間與檢測儀器之精密度等諸多
    因素有關，雖僅憑尿液中呈安非他命陽性反應，無法確實推
    算吸食時間距採集時間之長短，惟依上述資料推斷，最長可
    能不會超過4日（參行政院衛生署藥物食品檢驗局81年9月8
    日（81）藥檢壹字第8114885號及同年2月8日（81）藥檢壹
    字第001156號函），佐以被告查獲採尿時間，及其尿液送驗
    均分別呈嗎啡、安非他命類陽性反應之結果，被告自白於前
    開時、地，施用第一級毒品海洛因及第二級毒品安非他命之
    犯行，足堪認定。
四、被告前因施用毒品案件，經送強制戒治後，於93年4月17日
    執行強制戒治完畢，有臺灣高等法院被告前案紀錄表在卷可
    按，其於強制戒治執行完畢釋放後5年內再犯本件施用毒品
    之罪，自應依法論科；且查海洛因、安非他命分別係屬毒品
    危害防制條例第2條第2項第1款、第2款所列之第一、二級毒
    品，核被告所為，分別係犯毒品危害防制條例第10條第1項
    、第2項之施用第一級、第二級毒品罪，且其施用前後持有
    第一、二級毒品之低度行為，應為其施用之高度行為所吸收
    ，不另論罪。被告前揭施用第一級、第二級毒品犯行，犯意
    各別、方法互殊，應分論併罰之。又被告有犯罪事實所載之
    前案紀錄，甫於96年7月10日縮刑期滿執行完畢，其於受有
    期徒刑之刑執行完畢後5年以內故意再犯本件各有期徒刑以
    上之罪，均為累犯，均應依法加重其刑。
五、爰審酌被告迭經觀察、勒戒、強制戒治，仍未能體認施用毒
    品對於自身健康之危害，遠離毒品，惟犯後業已坦承犯行，
    態度良好，尚知悔悟等一切情狀，分別量處如主文所示之刑
    ，並定其應執行刑。另參司法院大法官會議釋字第144號解
    釋：「數罪併罰中之一罪，依刑法規定得易科罰金，若因與
    不得易科之他罪併合處罰結果而不得易科罰金時，原可易科
    部分所處之刑，自亦無庸為易科折算標準之記載。」之意旨
    ，被告施用第二級毒品部分，爰不為易科罰金折算標準之諭
    知。至扣案海洛因3小包（淨重2.33公克），既屬第一級毒
    品，而海洛因殘渣袋2個又未能與毒品析離，則依毒品危害
    防制條例第18條第1項前段規定，不問屬於被告所有與否，
    均應予宣告沒收並銷燬之；另海洛因3小包之外空包裝袋3個
    ，乃經法務部調查局鑑定其總重為1.47公克，顯得與毒品析
    離，應認與其他扣案之注射針筒參支、削尖吸管伍支、止血
    帶壹條，皆屬被告所有供其犯罪所用之物，爰併依刑法第38
    條第1項第2款宣告沒收之。
據上論斷，應依刑事訴訟法第273條之1第1項、第299條第1項前
段、第310條之2、第454條，毒品危害防制條例第10條第1項、第
2項、第18條第1項前段，刑法第11條、第47條第1項、第51條第5
款、38條第1項第2款，判決如主文。
本案經檢察官甲○○到庭執行職務。
中　　華　　民　　國　　96　　年　　12　　月　　27　　日
　　　　　          刑事第十二庭  法　官　魏玉英
以上正本證明與原本無異。
如不服本判決應於收受本判決之日起10日內向本院提出上訴書狀
，並應敘述具體理由。如未敘述上訴理由者，應於上訴期間屆滿
後20日內向本院補提理由書狀（均須按他造當事人之人數附繕本
）「切勿逕送上級法院」。
　　　　　　　　　　　　　　　　　書記官  曾盈靜
中　　華　　民　　國　　96　　年　　12　　月　　27　　日
附錄論罪科刑法條：
毒品危害防制條例第10條
施用第一級毒品者，處六月以上五年以下有期徒刑。
施用第二級毒品者，處三年以下有期徒刑。
